臺灣臺南地方法院民事判決
109年度勞訴字第90號
原      告  雅匠科技股份有限公司

法定代理人  蔡明勳  


訴訟代理人  林石猛律師
            吳孟桓律師
            黃瑞琪  
被      告  魏苡芮  

訴訟代理人  王正宏律師
複代 理 人  楊雨錚律師

上列當事人間請求損害賠償等（智財）事件，經本院於民國110
年1月7日言詞辯論終結，判決如下：
    主      文
被告應給付原告新臺幣3萬元，及自民國109年7月29日起至清償
日止，按週年利率百分之5計算之利息。
原告其餘之訴駁回。
訴訟費用由被告負擔50分之1，餘由原告負擔。
本判決第1項得假執行。
　　事實及理由
一、原告起訴主張：
　㈠被告自民國107年6月19日起任職於原告公司，然其於任職期
    間具有經常性遲到、早退、未打卡、臨時請假等違反工作規
    則之情事，經原告於108年9月22日依勞動基準法（下稱勞基
    法）第11條第5款「勞工對於所擔任之工作確不能勝任」之
    規定予以資遣。詎原告於被告離職後，發現被告未經原告之
    同意，擅自於如附表所示之時間將原告所有如附表所示之7
    部影片公開傳輸至被告個人YouTube頻道，自堪認被告所為
    已故意侵害原告就系爭7部影片著作之公開傳輸權，而有違
    反兩造所簽訂勞動契約書（下稱系爭勞動契約）第20條第2
    項、第21條所約定外流原告建立網路雲端或伺服器內所有資
    料致侵害原告之智慧財產權行為之情事。
　　⒈被告自108年4月3日起即應受系爭勞動契約之拘束：
　　  ⑴原告分別於108年3月15日、28日、29日指示員工「孟蓁
        」（其身分如同使者般代為傳遞訊息，所為之意思表示
        發生之法律效果自應歸屬於本人）寄發電子郵件予被告
        確認系爭勞動契約工作規則，並告以108年4月3日前為
        最後討論時間，倘斯時員工無其餘討論事項需再調整、
        修正，自應以108年4月3日為系爭勞動契約合意生效之
        時點，始符合當事人真意。
      ⑵我國就勞動契約本無明文規定應以書面為之，且系爭勞
        動契約實質上已給予員工相當時間審閱期，並建立雙向
        溝通平台以利員工提出討論，故縱認系爭勞動契約簽訂
        在後，然被告既已於簽訂契約前即知悉契約之內容，亦
        未於108年4月3日前再就系爭勞動契約工作規則提出異
        議或其餘需討論事項，則被告自108年4月3日起即應受
        系爭勞動契約之拘束。
　　⒉原告除附表編號⒎之影片並未取得著作財產權外，就附表編
      號⒈、⒉、⒊、⒋、⒍之影片均為著作財產權人，編號⒋、⒍之
      影片係原告之產品，主要教學如何使用產品，為宣傳之用
      ；編號⒈、⒊之影片均為視鏡科技股份有限公司（下稱視鏡
      公司）將其所享有之著作財產權授權予原告可做APP之宣
      傳影片；編號⒉之影片係原告拍攝AVR CLOUD平台之宣傳影
      片；編號⒌之影片係原告與拜耳公司合作之產品，原告為
      拍攝人，展示予拜耳公司觀看所拍攝之影片，此為原告內
      部影片，不打算公開、宣傳之影片，是原告自為該影片之
      著作權人而取得著作財產權。是以，原告既為附表編號⒈
      至⒍所示影片之著作財產權人，則應受著作權法之保障，
      然被告未經原告授權，擅自重製、公開傳輸系爭影片，顯
      已違反原告依著作權法第22條、第26條之1所取得之重製
      、公開傳輸之權利。
　　⒊原告否認早已知悉並同意被告上傳系爭7部影片：被告雖於
      108年6月6日曾代表原告擔任「微笑偵測-AR/VR物聯應用
      體驗分享會」之講師，並以「AR Smile-雅匠科技」之影
      片及YouTube作為連結網址，亦將活動資訊張貼至公司LIN
      E群組，然被告將活動資訊張貼至公司LINE群組當日，原
      告之法定代理人蔡明勳出國，對於LINE群組之訊息均不知
      悉，故被告應就原告知悉並同意被告以上傳影片至使用原
      告公司電子郵件帳號所提供之YOUTUBE平台之方式介紹或
      推廣公司產品與技術能力乙情負舉證之責；況提醒被告網
      頁資訊錯誤之人並非蔡明勳，該訊息既未傳達予蔡明勳，
      使之了解，被告自不得以其與其他員工間之對話即遽論原
      告早已知悉，更遑論有違反禁反言原則之情事。
　㈡又原告於被告離職後，重整被告原本使用之公司電腦過程中
    ，竟發現被告分別於107年10月8日聯繫訴外人德恩禮儀公司
    、107年11月17日聯繫訴外人日光原木工坊，並協助上揭兩
    間公司處理Godaddy Domain業務事宜，然原告於107年8月1
    日早已協助過訴外人愛播資訊進行GoDaddy設定之業務，當
    時被告亦已任職於原告公司，被告明知原告有執行前揭業務
    之情形下，仍協助未與原告有任何業務往來之德恩禮儀公司
    、日光原木工坊兩間公司進行GoDaddy設定，足證被告利用
    職務之便，私下承接與原告業務相同、類似之業務，顯然違
    反系爭勞動契約第23條第1項3款之規定。
　　⒈勞動契約本質上賦予員工忠誠義務，縱無簽訂系爭勞動契
      約，亦不影響被告依勞動關係本應對原告負有忠誠義務之
      本旨；另勞務關係存續期間，員工有絕對守密義務。
　　⒉被告利用職務之便，與訴外人德恩禮儀公司、日光原木工
      坊接觸，並協助處理GoDaddy Domain業務，縱渠等所經營
      之事業「形式上」與原告經營之業務種類不同，然關於「
      所營事業資料」種類，除法律禁止或限制所營業務之外，
      仍可經營其他業務，是被告上開行為已有洩漏原告營業祕
      密外流之風險，顯已違反對原告應負有忠誠義務，被告認
      「利用職務之便」僅侷限於「與原告經營相同業務之第三
      人」，係扭曲勞動契約之本質，更漠視員工忠實之義務。
  ㈢原告於109年1月20日收到訴外人威爾動力股份有限公司（下
    稱威爾公司）交辦工作之電子郵件，另於109年5月22日收到
    訴外人金采科技企業有限公司（下稱金采公司）署名給原告
    之人臉辨識相關報價單，顯見被告於108年9月20日離職後，
    將其所持有原告所有客戶資料留存供自己使用，已違反系爭
    勞動契約第25條第2項之規定。另被告於本院109年度勞小字
    第9號給付獎金事件（下稱另案）審理中「自認」其於離職
    時，將本屬於原告所有之合約書、發票、報價單、簡報、客
    戶名單（交接文件內有客戶名單）等資料攜出，是被告未經
    原告同意擅自攜出屬於原告所有之資料，未確實移交予原告
    ，顯見被告係於簽訂系爭勞動契約後所為違反契約第25條第
    2項所約定之行為。
　　⒈被告雖抗辯其於另案所提出之證據資料乃係用於訴訟目的
      ，且亦未涉及原告之營業秘密，與系爭勞動契約第25條係
      為保密原告公司資料之規範目的不同云云，惟被告離職後
      所攜出屬於原告公司之資料，與被告於另案所主張其是否
      有提供勞務、原告是否應按比例給付5%獎金等，並無實質
      關聯性。又被證8證據資料形式上雖為被告離職時之「交
      接內容重點」，然其實質上包含眾多原告之客戶資料，被
      告於離職後竟未經原告同意擅自攜出，違反系爭勞動契約
      第25條之約定，此情業經被告自認在案。
　　⒉若員工違反忠誠義務，將其所屬公司之內部資料帶走，再
      抗辯稱其係為「未來可能之訴訟」必需為之，則無勞動契
      約競業條款存在之必要，益證被告係離職時就將所有業務
      上能碰到屬於原告所有之資料均進行備份，並非針對另案
      訴訟而進行證據保全。　
　　⒊系爭勞動契約第25條約定之目的乃在於防止離職員未經同
      意攜出屬於原告之資料，造成公司資料外流，影響公司營
      運上不利影響之風險，難謂有何顯失公平情事。
　㈣被告有違反系爭勞動契約第20條第2項、第21條、第23條第1
    項第3款、第25條第2項所約定之情事，已如上述，是原告得
    主張依系爭勞動契約第20條第2項、第28條第1項約定請求被
    告給付懲罰性違約金：
　　⒈就被告於YouTube頻道上傳系爭7部影片部分：依原證4擷圖
      所示日期為108年11月1日，而系爭7部影片分別係於該日
      期反推4個月、6個月、1年前上傳，推算其上傳日期應為1
      07年11月至108年7月，據被告該8個月期間之平均全薪金
      額為新臺幣（下同）32,000元，爰依系爭勞動契約第20條
      第2項約定請求被告應按當時1個月全薪之24倍懲罰性違約
      金共計768,000元（32,000元24倍）。
　　⒉就被告於YouTube頻道上傳系爭7部影片、聯繫訴外人德恩
      禮儀公司與日光原木工坊、持有原告或其客戶相關資料留
      存供自己使用並聯繫威爾公司與金采公司、離職時攜出原
      告公司資料部分：被告上開行為顯已違反系爭勞動契約第
      21條、第23條第1項第2款、第25條第2項之約定，且此等
      行為乃係於不同時間、出於不同違反契約之主觀犯意、所
      為不同違反契約之客觀行為，自應按其違反系爭勞動契約
      之客觀情狀為「次數」上之認定，爰依系爭勞動契約第28
      條第1項規定請求被告應按「次」給付原告500,000元（12
      次違約行為50萬元後為一部請求）之懲罰性違約金。
　　⒊原告依系爭勞動契約第20條第2項、第28條第1項約定請求
      被告給付懲罰性違約金，乃係基於不同之違約事實，自無
      重複請求：系爭勞動契約第28條第1項約定係針對員工違
      反第21條至第27條所為「按次」計罰之懲罰性違約金，該
      條並未包含違反系爭勞動契約第20條第2項約定之範圍，
      而被告違反系爭勞動契約之行為態樣包含第20條第2項、
      第21條、第23條第1項第3款、第25條第2項所約定之情事
      ，原告分別依被告上揭數次違反系爭勞動契約之行為，按
      第20條第2項、第28條之約定請求懲罰性違約金，兩者係
      基於不同之違約事實，自無重複請求之情事。
　㈤原告主張依著作權法第88條第1項前段、第2項、第3項規定請
    求被告給付損害賠償30萬元：
　　⒈原告除附表編號⒎之影片未取得著作財產權外，為附表編號
      ⒈至⒍之影片之著作財產權人，自應受著作權法之保障，然
      被告未經原告之同意或授權，即擅自上傳系爭7部影片至
      被告個人YouTube頻道上，致侵害原告就系爭7部影片重製
      、公開傳輸之著作財產權，故被告應依著作權法第88條規
      定就原告所受損害負損害賠償責任。
    ⒉被告未經原告之同意擅自上傳系爭7部影片顯係基於其「個
      人」用途，並非招攬原告業務之用，其所為「合理使用」
      之抗辯，違反一般客觀經驗法則，更與被告「從未招攬成
      功過任何業績」之情形完全不符：
　　　⑴被告擔任業務人員期間從未為原告招攬過任何一件案子
        ，唯一的案子係原告為激勵被告士氣所發派予被告承辦
        之用（即本院另案給付獎金事件），足證被告未經原告
        同意擅自上傳系爭7部影片之目的並非為招攬原告公司
        業務之用。
　　　⑵被告上傳附表編號⒌「VR海底世界（Demo）」影片為原告
        製作該影片過程中之「毛片」，與原告於108年7月13日
        、108年11月12日上傳之「最終版本」非為同一支影片
        ，此觀諸原告與被告上傳影片之秒數不同、播放畫面不
        同即可確知。且被告上傳之系爭編號⒌影片，並無原告
        上傳影片中關於「說明介紹」部分，若被告抗辯宣傳之
        用為真，何不利用原告編輯過後之最終版本，輔以影片
        內之說明介紹，始能達到更好的宣傳效果？顯見被告上
        傳系爭影片之目的非為宣傳之用。
　　　⑶原告本身即有架設公司官網，另於社群網站facebook和I
        nstergram均有經營粉絲專頁，依一般客觀經驗法則，
        有興趣之業主通常會於搜尋系統輸入公司名字，進而與
        公司取得聯繫，如此已能達到宣傳之效果，根本無需仰
        賴員工個人之youtube平台加以宣傳；況被告任職期間
        從未因此招攬過任何一個案子，益見被告所稱「招攬目
        的」與現實狀況不符。縱認被告主觀上確係招攬公司業
        務之目的，然被告亦需遵循著作權法之規定，於取得原
        告之同意後始得為之，否則智慧財產權相關法律豈非形
        同虛設而無存在之必要？　
　　　⑷至被證11關於原告於FACEBOOK專頁之貼文並非完整呈現
        。實際上，原告於FACEBOOK專頁上之貼文僅附上「講座
        報名網址連結」，縱點入報名網址，亦未有被證12影片
        之連結，故被告抗辯上傳系爭影片係為招攬業務，顯屬
        無稽。　
　　　⑸被告一刀未剪，完整重製並上傳系爭7部影片，其所為上
        傳之目的是否真如其所述為招攬原告公司業務已非無疑
        ，況其所利用之質量是100%比例完整重製、公開傳輸，
        於事實完全不同之情況下，自難比附援引智慧財產法院
        109年度民著訴字第20號判決以茲抗辯。
　　⒊原告為附表編號⒈至⒍所示影片之著作財產權人，本可由原
      告專屬或非專屬授權第三人利用著作，並收取權利金，然
      被告未經授權即擅自上傳系爭影片，已致原告本可向被授
      權人「收取權利金」之利益喪失，而受有損害。　　
　　⒋又原告是否因利用該著作而直接取得財產上之利益，原告
      實不易證明實際損害額，爰依著作權法第88條第3項規定
      請求法院依侵害情節酌定賠償額，故暫以每部影片50,000
      元計算7部影片，並為一部請求損害賠償30萬元：
　　　⑴被告侵害原告基於著作財產權人身分取得著作權法第22
        條重製權、第26條之1公開傳輸權之事實甚明，於侵害
        行為發生時，原告之損害結果即已發生，又智慧財產權
        利本屬抽象權利，客觀上未能如實體物般提出損害現況
        ，因此有著作權法第88條第3項由法院酌定損害賠償數
        額規定之存在。
　　　⑵原告取得如附表編號⒉、⒋、⒌、⒍之影片著作財產權所支
        出之成本費用共計90,100元，此有原告提出之契約書及
        發票可茲為證（原證8、原證9、原證13-15），然原告
        就智慧財產權此等抽象權利受有具體損害額究為若干？
        實難以舉證證明之，請本院參酌上開支出成本費用，依
        著作權法第88條第3項規定酌定被告應賠償之數額。
  ㈥原告主張依民法第179條請求被告返還資遣費22,312元：
　  ⒈被告在職期間利用職務之便，私下承接與原告業務相同、
      類似之業務，已違反兩造所簽訂系爭勞動契約第23條第1
      項第3款之約定，復違反競業禁止條款之約定，致原告合
      法利益因而遭侵害，情節實屬重大。
　  ⒉基此，被告在職期間有違反勞基法第12條第1項第4、5款所
      定之情事，依勞基法第18條之規定，原告並無給付資遣費
      予被告之法定義務，是被告受有原告給付資遣費22,312元
      ，顯係無法律上之原因受有利益，致原告受有損害，原告
      自得依民法第179條不當得利之規定，請求被告返還已給
      付之資遣費。
　　⒊被告雖抗辯原告係以勞基法第11條第5款所定之事由資遣被
      告，且迄今仍未撤銷以勞基法第11條第5款事由終止勞動
      契約之意思表示，依勞基法第17條規定，自應發給被告資
      遣費云云，惟：
　　　⑴原告以勞基法第11條第5款之事由終止兩造之勞動契約，
        並於另案審理中列為不爭執事項，然此乃形式上不爭執
        ；況原告於給付資遣費時不知被告有違反員工忠實義務
        暨系爭勞動契約條款之情事發生，自難認具有民法第18
        0條第3款之事由發生，原告自得請求被告返還此部分之
        金額。又縱認原告於給付當時，被告係有法律上之原因
        ，然該法律上之原因嗣亦已不存在，被告自應依民法第
        179條規定返還當初受領之資遣費予原告。
　　　⑵又「終止勞動契約之意思表示」與「依法終止勞動之原
        因」本屬二事，無法相提併論。原告於108年9月22日明
        示請求被告終止給付勞動並資遣被告，與原告是否必須
        依法給付資遣費為不同層次之事，若原告依法該當可免
        為給付資遣費之事由，則被告受領原告給付之資遣費即
        屬無法律上之原因，原告根本無需再為撤銷之意思表示
        ，被告即應負返還之責。　
  ㈦並聲明：被告應給付原告1,590,312元，暨自起訴狀繕本送達
    翌日起至清償日止，按週年利率百分之5計算之利息。
二、被告辯稱：
  ㈠被告於YouTube頻道上傳系爭7部影片，並無違反系爭勞動契
    約書第20條第2項、第21條所約定外流原告建立網路雲端或
    伺服器內所有資料致侵害原告之智慧財產權行為情事：
　　⒈被告非自108年4月3日起即應受系爭勞動契約之拘束：
　　　⑴原告所提出108年3月15日電子郵件，附件檔案為原告之
        工作規則，並非勞動契約書，且該電子郵件內容係「麻
        煩大家先看過內容，若需要提出討論再請大家跟我說喔
        」，顯然原告於斯時尚無以該工作規則拘束員工之意。
        又原告提出108年3月28日電子郵件內容係「請大家撥空
        看一下文件，有問題的部分，再請大家提出，我們再開
        會討論」、108年3月29日電子郵件內容明確記載「若有
        問題麻煩大家於下周三（4/3）回信給我，我們再約時
        間討論，謝謝大家」，顯然該等附件均尚在討論中，並
        非最後定案，且從附件檔名亦可看出檔案有「修訂1」
        、「修訂2」之不同，文件內容既仍在討論中，且於實
        際上進行修訂變動，則原告於斯時亦無以該等附件內容
        拘束員工之意；況上開電子郵件並非由原告代理人所親
        自寄發，當無從對兩造間之勞動契約關係產生拘束，是
        原告辯稱被告應自108年4月3日起即受系爭勞動契約之
        拘束，當無可採。
　　　⑵其後原告之員工「孟蓁」復於108年8月2日寄發電子郵件
        稱「附件是經大家討論後修正之員工不定期契約…」，
        益見於108年4月3日以後尚有進行討論及修正之事項，
        契約內容根本尚未確認，兩造當無可能於108年4月3日
        就契約內容相互表示意思合致，正因兩造根本尚未達成
        意思表示合致，原告始會於108年8月9日要求被告簽署
        系爭勞動契約。
　　　⑶被告於YouTube頻道上傳如附表所示之系爭7部影片，均
        係在系爭勞動契約簽訂（108年8月9日）之前，且原告
        亦自承工作規則等係後來才訂定，是被告為上開行為時
        並無任何禁止規範，原告援引嗣簽訂之系爭勞動契約約
        定主張被告之行為違反約定，顯屬無據。　
　　⒉如附表所示之系爭7部影片，其中編號⒎「雅匠科技-AR Smi
      le-提供跨平台AR/VR開發工具sdk」之影片係新北市亞馬
      遜AWS聯合創新中心所拍攝之訪談影片，原告並非著作人
      ，就該影片自無公開傳輸之著作權利；另編號⒈「配眼鏡
      免出門-眼鏡3D虛擬試戴APP」、編號⒊「AR眼鏡試戴」之
      影片事實上為視鏡公司之APP產品介紹廣告影片，該等影
      片亦非原告所製作，原告並非著作權人，就該影片亦無公
      開傳輸之著作權利。
　　⒊系爭7部影片所上傳之空間，乃係使用被告任職原告公司之
      公司電子郵件帳號所提供之YouTube平台服務，此乃係被
      告擔任原告公司業務所使用之業務平台，並非被告之個人
      YouTube頻道，且被告上傳該等影片之用意，乃係為替原
      告招攬業務時能隨時隨地展現原告公司之設計能力及創新
      之技術能力，自屬為達原告業務招攬之商業目的所為之合
      理使用，當不構成著作財產權之侵害。
　　⒋被告於108年6月6日曾代表原告擔任「微笑偵測-AR/VR物聯
      應用體驗分享會」之講師，當時活動介紹頁面即係使用附
      表編號⒋「AR Smile-雅匠科技」之影片及YouTube作為連
      結網址，被告甚將活動資訊張貼至公司LINE群組，除訊息
      傳送成功，經其他員工回饋意見，而已置於原告法定代理
      人蔡明勳隨時可了解其內容之客觀狀態外，並經專案管理
      員工「Debby Tsai 蔡」提醒網頁資訊有誤刊之情，顯見
      原告早已知悉並同意被告以上傳影片至原告公司電子郵件
      帳號所提供之YouTube平台之方式介紹或推廣公司產品與
      技術能力，原告現竟以此為由提起本件訴訟，顯然違反禁
      反言原則。
    ⒌YouTube乃係由美國GOOGLE公司之影片分享網站，並非原告
      建立網路雲端或伺服器，故原告主張依系爭勞動契約第20
      條第2項規定為本案請求，要件顯然不符。
　㈡被告聯繫訴外人德恩禮儀公司、日光原木工坊，並協助渠等
    處理Godaddy Domain業務事宜，並非係利用職務之便，私下
    承接與原告業務相同、類似之業務，而有違反系爭勞動契約
    第23條第1項第3款所約定之情事：
　  ⒈被告分別於107年10月8日及107年11月17日與訴外人德恩禮
      儀公司及日光原木工房聯繫，乃係在兩造簽訂系爭勞動契
      約之前，且原告業已自承在此之前公司並無任何禁止規範
      ，是原告援引嗣後所簽訂之系爭勞動契約第23條第1項第3
      款、第28條規定主張原告有違反之行為並請求懲罰性違約
      金，顯係以行為當下根本不存在之約定內容為依據，其請
      求當屬無據。
　　⒉再細譯原證2、3該電子郵件內容，並無對話，所記載之文
      字看起來亦均僅為帳號、密碼，甚至寄信者乃係被告任職
      原告公司期間所使用之「joa0000000antech.com」電子郵
      件信箱，顯見該二封電子郵件並非被告與訴外人德恩禮儀
      公司、日光原木工坊之業務聯繫往來郵件，至多僅係被告
      個人之備忘錄筆記而已。
    ⒊又上開電子郵件中所載之「small snack」、「smallsn000
      0000il.com」乃係被告個人私人使用之暱稱及電子郵件信
      箱，按依一般社會交易常情，承接業務後，以業務個人之
      私人資料為客戶設定帳號、暱稱或密碼之情形者，實殊難
      想像，顯見此並非被告對外承接之業務；況原告亦自承訴
      外人德恩禮儀公司、日光原木工坊均未與原告有任何業務
      往來，並非原告之客戶，則被告自無任何「利用職務之便
      」之情事可言。
　　⒋「Godaddy Domain」業務係是網際網路域名註冊業務，如
      同申請網際網路上的門牌地址，任何人均可申請，讓網路
      使用者藉由網址域名精確地搜尋到網頁，且「www.deenxi
      aohua5718.com」網域連結之網站乃係提供「殯葬禮儀」
      服務，而「woodstyle.com.tw」網域連結之網站則係提供
      「木工施作」服務，與原告實際所營之業務截然不同，訴
      外人德恩禮儀公司、日光原木工坊並無實際經營與原告相
      同或類似之業務，前開網域之網站中亦無任何與原告相關
      之資訊，原告稱其受有公司營業秘密外流之風險等語，實
      不實在。　
　㈢被告於108年9月22日離職後，並無將在職期間所持有原告或
    其客戶相關資料留存供自己使用，而有違反系爭勞動契約第
    25條第2項所約定之情事：
　　⒈訴外人威爾公司、金采公司並非委託原告進行人臉辨識或
      其他相關APP設計開發之客戶，僅為原告合作之「協力廠
      商」，故原告應先就訴外人威爾公司、金采公司為原告之
      原有客戶乙事負舉證責任。
　　⒉訴外人金采公司販售之熱像儀並非原告之業務內容，且金
      采公司係因被告之需求向被告報價，並非被告承接之業務
      而提出報價，復經原告於調解程序陳明「金采公司報價單
      內容與之前2018年公司合作之內容項目不同，亦不相關」
      ，是被告並無利用公司資源私接客戶。
　　⒊訴外人威爾公司於109年1月20日所寄發之電子郵件係於被
      告離職後4個月，並無被告回覆之相關資料，且其內容僅
      在說明透過電子郵件交辦工作可使伺服器保留工作紀錄、
      彙整工作事項及資料交付，均未涉及任何業務內容，足證
      被告並無利用公司資源私接客戶。
　　⒋又被告於離職時已將任職於原告公司期間所使用之電子郵
      件信箱「joa0000000antech.com」、密碼、業務工作進度
      、客戶聯絡窗口全數辦理交接，故原告主張被告有違反系
      爭勞動契約第25條第2項所約定之情事，顯屬無稽。
　　⒌被告於另案所提出之之證物資料，乃係使用於訴訟目的，
      以佐證被告對於專案之實際勞務給付程度（包含製作專案
      招商簡報、向客戶提供專案報價單、提供並協助簽訂專案
      契約文件、確認客戶款項交付等事宜，此等勞務給付亦為
      原告所認知BD部門應負責之工作內容），該等資料並非無
      關之證據資料，況原告於另案並未就該等證據資料與所主
      張事實之實質關聯性表示爭執，甚自認被告確實有參與並
      協助完成簽約而未就另案提起上訴，且該等資料亦未涉及
      原告公司之營業秘密，此與原告勞動契約書第25條乃係為
      保密原告公司資料之規範目的明顯不同。
　　⒍系爭勞動契約第25條規定係規範員工離職時資料移交，以
      避免公司業務無法銜接之弊，然並非規範員工於離職後不
      得與其任職期間所認識之廠商有於原告業務相關事項範圍
      外有所接觸之限制規定，是原告援引系爭勞動契約第25條
      規定主張被告利用在職期間所持有公司資源私接客戶並為
      本案請求，屬錯誤援引。
　　⒎縱認原告援引系爭勞動契約第25條規定主張被告利用在職
      期間所持有公司資源私接客戶並為本案請求，並無違誤，
      惟原告所主張之解釋適用結果，將致勞工一時不察於離職
      後帶走一張客戶名片亦會遭原告追訴，該條款顯然過度加
      重被告之勞務給付責任，侵害原告之工作權甚鉅，且原告
      以該條款追加之起訴事實，無異係以增加被告或其他勞工
      於訴訟程序中舉證之困難度，不當限制被告訴訟權利之行
      使，蓋勞工只要一舉證，動輒落入此條款之範疇，遏阻被
      告或其他與原告簽約之勞工不得向原告進行任何勞資糾紛
      之主張，對被告或原告之其他員工顯然存在有重大之不利
      益，依民法第247條之第2、3、4款之規定，該條款之約定
      當屬無效。
  ㈣若本院認定被告有違反系爭勞動契約第20條第2項、第21條、
    第23條第1項第3款、第25條第2項所約定之情事，則：
　　⒈原告已自認其並未取得附表編號⒎「「雅匠科技-AR Smile-
      提供跨平台AR/VR開發工具sdk」影片之著作財產權，原告
      就該影片當無著作財產權；又被告於行為當下並無受任何
      禁止規範之拘束，且於被告使用該YouTube連結影片舉辦
      講座時，原告並無禁止被告為該等行為，嗣亦未要求被告
      下架影片，故原告實際並無受有損害。
　　⒉若原告實際受有損害，則：　
　　　⑴被告於YouTube頻道上傳系爭7部影片之行為事實乃屬單
        一，是原告先後依系爭勞動契約20條第2項、第28條第1
        項約定請求懲罰性違約金，顯為重複請求。
　　  ⑵又被告違約之情節顯屬輕微，且原告並無因被告之行為
        受有損害，甚至尚可能因影片之上傳而受有推廣其APP
        產品及展示其技術能力之利益，是原告所請求總計1,26
        8,000元之懲罰性違約金，顯屬過高，故被告依民法第2
        52條規定，請求酌減違約金至0元。
　㈤原告主張依著作權法第88條第1項前段、第2項、第3項規定
    ，請求被告給付損害賠償30萬元，為無理由：
　  ⒈被告並無原告所述之未經其同意，擅自將系爭7部影片公開
      傳輸至以原告公司電子郵件帳號所建立之YouTube頻道上
      ，致侵害原告著作財產權之情：原告自認其未取得附表編
      號⒎影片之著作財產權，原告就該影片當無著作財產權：
      又被告於為上傳系爭7部影片行為當下並無受禁止規範之
      拘束，原告嗣亦未要求被告下架影片，足證原告早已知悉
      並同意被告以上傳影片至原告公司電子郵件帳號所提供之
      YouTube平台之方式介紹或推廣公司產品與技術能力。
　　⒉被告上傳系爭7部影片上傳至原告公司電子郵件帳號所建立
      之YouTube平台之行為，符合著作權法第65條第1、2項合
      理使用之規定，對原告當不構成著作財產權之侵害：
　　　⑴被告上傳該等影片至原告公司所提供之電子郵件信箱之Y
        ouTube平台，與原告自行上傳至其官方網站與臉書或Yo
        uTube頻道上不收費用公開播放之利用目的與性質相同
        ，亦即係作為推廣業務行銷之用，展現自身技術能力與
        APP產品，對原告並無利益之侵害。
　　　　①原告已自認其並無附表編號⒎影片之著作權，且編號⒈
          、⒉、⒊、⒋、⒍等五部影片本即係作為宣傳使用，被告
          上傳系爭影片符合原告系爭影片之宣傳目的，當屬合
          理使用，並未侵害原告之著作權利。
　　　　②至附表編號⒌「VR海底世界（Demo）」影片， 原告已
          不否認於108年7月13日上傳影片公開其與拜耳合公司
          作運用在高雄醫院之海底世界操作影片，並於108年1
          1月12日上傳高雄醫院實錄影片，顯然合作內容及影
          片均非機密，且原告於108年11月12日所上傳之「VR
          海底世界-高雄醫院實錄」影片總長秒數為40秒，與
          被告上傳之附表編號⒌影片影片總長度及相同秒數之
          畫面內容均相同，兩者實為同一部影片(即原告所稱
          之最終版本)，原告竟仍否認，辯稱影片不打算公開
          、不是宣傳云云，顯為臨訟矯飾之詞。
　　　⑵被告於YouTube頻道上傳系爭7部影片之檔案名稱或內容
        均揭露「雅匠科技」、「Yajantech」，該著作之性質
        本即用於廣告、宣傳原告之科技能力與產品，且被告利
        用該著作之結果對原告之潛在市場與價值乃是有利影響
        ，是被告上傳系爭7部影片之行為，當屬合理使用。
　　　⑶況原告法定代理人亦從無向被告表示不得上傳影片、不
        得使用該影片連結網站或要求下架影片之意思表示，甚
        至還將使用被告所上傳之影片連結之講座活動資訊張貼
        於原告之FACEBOOK專頁，原告顯已默許被告使用該等影
        片，被告利用著作之性質與原告使用影片之目的相當，
        自屬合理使用無訛。
　　　⑷被告上傳系爭7部影片之平台並非被告個人YouTube頻道
        ，而係原告提供給被告作為公務使用之電子郵件所建立
        之YouTube平台服務，而不同之社群媒體有不同之使用
        客群，同時使用多種社群媒體或曝光管道，可增加產品
        能見度並吸引多元客群，此乃網路時代常見之行銷手法
        ，原告主張有興趣之業主會主動與公司取得聯繫等語，
        實有悖於行銷及招攬業務之一般客觀經驗法則。
　　⒊若本院認被告有侵害原告之著作財產權之情事，則原告主
      張其受有向被授權人「收取權利金」利益喪失之損害，非
      屬有據，蓋原告之系爭著作本係以影片廣告之方式宣傳、
      推廣公司之技術能力與APP產品，並以此招攬業務，於通
      常情況下不可能再向廣告平台收取權利金，且原告將系爭
      影片放置於公司官網與臉書公開撥放時並未向觀看者收取
      任何費用，故原告主張其受有「收取權利金」利益喪失之
      損害，應有誤會。
    ⒋又縱認原告實際受有損害，則原告主張依著作權法第88條
      第3項規定，以每部影片50,000元計算7部影片，並為一部
      請求損害賠償30萬元，亦無理由：依原告所提出之影片拍
      攝製作契約書之記載，影片製作費用分別僅23,000元、31
      ,500元（合計54,500元），然原告起訴請求30萬元損害賠
      償，兩者顯不相當，故其損害賠償金額之請求，當無理由
      。
　㈥原告主張依民法第179條請求被告返還資遣費22,312元，亦為
    無理由：
　　⒈原告係以勞基法第11條第5款規定資遣被告，此有離職證明
      書可稽，並於兩造另案審理過程中列為不爭執事項，且原
      告於本件審理過程中自承其於給付資遣費時不知法律關係
      上原告無須給付資遣費，顯見原告終止兩造勞動契約關係
      之依據並非勞基法第12條第1項第4、5款，是依勞基法第1
      7條之規定，原告依法自應發給被告資遣費，被告受領資
      遣費乃係存在有法律上原因。
　　⒉原告迄今並未撤銷其前開以勞基法第11條第5款之事由終止
      勞動契約之意思表示，自無法律上原因其後已不存在一情
      ，當無民法第179條後段規定之適用。又被告受領資遣費
      既有法律上原因，與民法第179條之要件已有不合，無從
      適用該規定，於體系上自亦無民法第180條規定適用之可
      能，原告援引民法第180條之規定反推辯稱其得請求返還
      云云，自有邏輯上之謬誤。　
　㈦並聲明：原告之訴駁回。
三、兩造不爭執之事項：
  ㈠被告自107年6月19日起任職於原告公司，惟雙方並未簽書面
    之訂勞動契約，嗣原告之專案管理員工「孟蓁」於108年3月
    15日、28日、29日以電子郵件分別寄發工作規則、不定期勞
    動契約、出差管理辦法、考核辦法予公司各員工，並請各員
    工「有問題的部分，再請大家提出，我們再開會討論」、「
    若有問題麻煩大家於下周三（4/3）回信給我，我們再約時
    間討論，謝謝大家」；其後「孟蓁」復於108年8月2日以電
    子郵件寄發上開工作規則、不定期勞動契約、出差管理辦法
    之確認版本予各員工，請大家留存，再依規定辦理；之後兩
    造於108年8月9日簽訂書面之勞動契約。
  ㈡「joa0000000antech.com」係被告任職於原告公司期間所使
    用之電子郵件信箱（由原告公司開通使用權限，帳號、密碼
    則由被告自行設定）。被告於108年9月19日進行離職工作交
    接時，將前開電子郵件信箱之帳號、密碼交還原告公司（被
    證7）。
  ㈢被告於如附表所示之時間在YouTube頻道上傳如附表所示之7
    部影片（目前原告均無授權營利之用）。
  ㈣原告並未取得如附表所示編號⒎「雅匠科技-AR Smile-提供跨
    平台AR/VR開發工具sdk」影片之著作財產權，該影片係新北
    市亞馬遜AWS聯合創新中心所拍攝之訪談影片。
  ㈤原告為如附表所示編號⒌「VR海底世界（Demo）」影片之拍攝
    人，用途為展示給拜耳公司觀看其與原告合作之產品。原告
    於108年7月13日上傳影片公開其與拜耳合作運用在高雄醫院
    之海底世界操作影片，並於108年11月12日上傳高雄醫院實
    錄影片。
  ㈥原告於107年5月24日將如附表所示編號⒉「AVR」Cloud平台產
    品影片委託訴外人霏秝影像公司拍攝製作（製作費用31,500
    元），用途為宣傳原告之產品。
  ㈦原告與訴外人霏秝影像公司於108年4月5日簽訂AR Smile平台
    產品影片拍攝製作契約書，約定製作AR Smile平台產品影片
    拍攝，影片長度為90秒內，製作費用23,000元（含稅）。
  ㈧原告與訴外人視鏡公司簽訂著作財產權專屬授權契約，約定
    由訴外人視鏡公司將其所享有如附表所示編號⒈「配眼鏡免
    出門-眼鏡3D虛擬試戴APP」、編號⒊「AR眼鏡試戴」影片之
    著作財產權專屬授權予原告。
  ㈨被告於108年6月6日曾代表原告擔任「微笑偵測-AR/VR物聯應
    用體驗分享會」之講師，並以「AR Smile-雅匠科技」之影
    片及YouTube作為連結網址，亦將活動資訊張貼至公司LINE
    群組，並經專案管理員工「Debby Tsai 蔡」提醒網頁資訊
    有誤刊之情。
  ㈩被告任職期間所使用之「joa0000000antech.com」電子郵件
    信箱分別於107年10月8日、107年11月17日有德恩禮儀公司
    、日光原木工坊之GodaddyDomain業務資料（內容包含帳號
    、密碼外，Smallsnack、smallsn0000000il.com則係被告私
    人之暱稱及電子郵件信箱）。另訴外人德恩禮儀公司、日光
    原木工坊均未與原告有任何業務往來。
  原告於108年9月22日依勞基法第11第5款「勞工對於所擔任之
    工作確不能勝任時」之規定資遣被告，並開立離職證明書予
    被告。
  「joa0000000antech.com」電子郵件信箱於109年1月20日收
    到訴外人威爾公司交辦被告工作之電子郵件；於109年5月22
    日收到訴外人金采公司寄發給「雅匠科技有限公司（即原告
    ）」、「收件人魏苡芮（即被告）」之熱顯像儀報價單。
  被告任職於原告公司期間，自107年7月起至107年10月止之每
    月薪資為30,000元；自107年11月起至109年8月止之每月薪
    資為32,000元。
  被告於本院109年度勞小字第9號給付獎金事件審理時，將如
    原告民事準備四狀附表二所示之證據資料作為證物提出到院
    。
四、本院得心證之理由：
  ㈠被告於YouTube頻道上傳系爭7部影片，並未違反系爭勞動契
    約書第20條第2項、第21條之約定：
　　⒈系爭勞動契約第20條第2項、第21條雖約定：「乙方（即被
      告）於任職期間所使用電腦之檔案，應全數移交甲方（即
      原告），且甲方建立網路雲端或伺服器内所有資料，均不
      得任意刪除、變更、移動、複製、拷貝或外流。如有違反
      ，甲方得要求乙方無條件以當時一個月全薪之24倍之金額
      作為懲罰性違約金，給付甲方，如甲方受有其他損害，乙
      方仍應負責賠償。」、「乙方不得做出侵害甲方及任何人
      之智慧財產權之行為（包含但不限於抄襲複製使用第三人
      作品、自行從網路下載使用未經合法授權圖檔），如有違
      反，除應負損害賠償責任（包含但不限於甲方支付第三人
      和解金、賠償金、購買軟體/圖檔費用及因訴訟而支出之
      訴訟費用、委任律師費用及其他相關行政規費）外，並依
      本契約約定辦理。」然系爭勞動契約係於108年8月9日始
      簽訂，且被告於YouTube頻道上傳系爭7部影片，均係在系
      爭勞動契約簽訂（108年8月9日）之前，此為兩造所不爭
      執，是被告辯稱其為上傳影片行為時，原告並無任何禁止
      規範，原告不得以嗣後簽訂之勞動契約主張被告之行為違
      反約定，應為可採。
    ⒉至原告主張被告應自108年4月3日起即應受系爭勞動契約之
      拘束云云，惟原告之專案管理員工「孟蓁」於108年3月15
      日、28日、29日雖以電子郵件分別寄發工作規則、不定期
      勞動契約、出差管理辦法、考核辦法予公司各員工，並請
      各員工「有問題的部分，再請大家提出，我們再開會討論
      」、「若有問題麻煩大家於下周三（4/3）回信給我，我
      們再約時間討論，謝謝大家」；其後「孟蓁」復於108年8
      月2日以電子郵件寄發上開工作規則、不定期勞動契約、
      出差管理辦法之確認版本予各員工，請大家留存，再依規
      定辦理，然上開均為原告之單方行為，尚未經被告之同意
      ，自難以原告單方之意思表示即認前開規定已足以約束被
      告之行為，是原告此部分之主張，尚難憑採。
　　⒊是以，被告於YouTube頻道上傳系爭7部影片之時間均早於1
      08年6月25日，而系爭勞動契約之簽訂時間為108年8月9日
      ，是被告前開上傳行為時自無違反系爭勞動契約書第20條
      第2項、第21條之約定，原告自不得以該約定請求被告負
      損害賠償之責。
  ㈡被告聯繫訴外人德恩禮儀公司、日光原木工坊，並協助渠等
    處理GodaddyDomain業務事宜，並未違反系爭勞動契約第23
    條第1項第3款之約定：查系爭勞動契約第23第1項第3款雖約
    定（競業禁止）：「乙方於任職期間，未經甲方之書面同意
    ，不得為下列行為：利用職務之便，私下承接與甲方業務相
    同、類似之業務或直接與甲方廠商聯繫接洽承接業務。」然
    系爭勞動契約係於108年8月9日始簽訂，而被告任職期間所
    使用之「joa0000000antech.com」電子郵件信箱係分別於10
    7年10月8日、107年11月17日有德恩禮儀公司、日光原木工
    坊之GodaddyDomain業務資料（內容包含帳號、密碼外，Sma
    llsnack、smallsn0000000il.com則係被告私人之暱稱及電
    子郵件信箱），是縱被告有違反前開約定之行為，因被告行
    為時，兩造尚未簽訂系爭勞動契約，原告自不得主張依系爭
    勞動契約第23第1項第3款之約定請求被告負賠償之責。
　㈢被告於108年9月22日離職後，有將在職期間所持有原告或其
    客戶相關資料留存供自己使用，而有違反系爭勞動契約第25
    條第2項所約定之情事：
　　⒈系爭勞動契約第25條第2項係約定：「乙方在職期間所持有
      甲方或客戶相關之資料，不論屬機密資訊與否，均應於離
      職或甲方請求乙方移交時，乙方應無條件配合將全部資料
      移交予甲方（包含電子檔），不得複製或留存供自己、他
      人持有使用或刪除、變更、銷毀。」此有系爭勞動契約在
      卷可稽，復為兩造所不爭執，堪認為真實。
　　⒉查被告於108年9月19日進行離職工作交接時，已將「joa00
      00000antech.com」電子郵件信箱之帳號、密碼交還原告
      公司，然該電子郵件信箱於109年1月20日收到訴外人威爾
      公司交辦被告工作之電子郵件，於109年5月22日收到訴外
      人金采公司寄發給「雅匠科技有限公司（即原告）」、「
      收件人魏苡芮（即被告）」之熱顯像儀報價單等情，既為
      兩造所不爭執，則被告於離職時已交還該電子郵件信箱，
      自難僅以訴外人威爾公司、金采公司於被告離職後寄信至
      該電子郵件信箱即遽認被告有違反系爭勞動契約第25條第
      2項約定之行為。
　　⒊惟被告於本院109年度勞小字第9號給付獎金事件審理時，
      將如原告民事準備四狀附表二所示之證據資料（本院卷㈡
      第33頁）作為證物提出到院，顯見被告於離職時並未將該
      等資料移交原告或複製留存供自己使用無訛，是被告之行
      為應有違反系爭勞動契約第25條第2項係之約定。至被告
      雖辯稱其於另案所提出之證據資料乃係用於訴訟目的，且
      亦未涉及原告之營業秘密，與系爭勞動契約第25條係為保
      密原告公司資料之規範目的不同云云，然觀諸系爭約定之
      內容，係原告為保有被告在職期間所接觸之原告及客戶所
      有之資料，並不限於營業秘密，是被告前開所辯，尚難憑
      採。  
　　⒋被告另辯稱系爭勞動契約第25條規定，有違反民法第247條
      之1第2款（即加重被告責任）、第3款（使被告拋棄權利
      或限制其行使權利者）、第4款（於被告有重大不利益者
      ）規定，且顯失公平而無效云云，然系爭勞動契約第25條
      係原告為保有被告在職期間所接觸之原告及客戶所有之資
      料，並不限於營業秘密，已如前述，而該等資料既屬原告
      所有，被告之交還本屬事理之常，自難認該約定有何加重
      被告責任、使被告拋棄權利或限制其行使權利、於被告有
      重大不利益，是被告此部分所辯，尚難憑採。至被告抗辯
      其有訴訟需求乙節，依民事訴訟法之規定，本得聲請法院
      命原告提出相關之資料，並無自行複製或留存供自己使用
      之正當性，附此敘明。
　　⒌又系爭勞動契約第28條約定：「乙方如有違反本契約第21
      條至第27條約定時，甲方除得不經預告立即終止本約外，
      乙方應按次以新台幣伍拾萬元整作為懲罰性違约金，給付
      甲方。如甲方另受有其他損害時，乙方仍應負貴賠償。」
      且民法第250條就違約金之性質，區分為損害賠償預定性
      質之違約金，及懲罰性違約金，前者乃將債務不履行債務
      人應賠償之數額予以約定，亦即一旦有債務不履行情事發
      生，債務人即不待舉證證明其所受損害係因債務不履行所
      致及損害額之多寡，均得按約定違約金請求債務人支付，
      此種違約金於債權人無損害時，不能請求。後者之違約金
      係以強制債務之履行為目的，確保債權效力所定之強制罰
      ，故如債務人未依債之關係所定之債務履行時，債權人無
      論損害有無，皆得請求，且如有損害時，除懲罰性違約金
      ，更得請求其他損害賠償（最高法院83年度台上字第2879
      號民事裁判）。
　　⒍觀諸系爭勞動契約第28條之約定內容及前開說明，系爭違
      約金之約定應係屬懲罰性違約金，是不論原告是否受有損
      害，均得依該約定請求被告賠償。惟約定之違約金額過高
      者，法院得減至相當之數額，民法第252條亦定有明文。
      又，約定之違約金是否過高，應就債務人若能如期履行債
      務時，債權人可得享受之一切利益為衡量之標準 (最高法
      院51年台上字第19號裁判意旨參照) 。本件被告以其違約
      情節顯屬輕微，原告並無受到任何損害，請求酌減違約金
      ，是本院審酌被告所留存資料之內容、多寡及被告若未留
      存資料可致原告得享受之一切利益，認系爭違約金之約定
      數額顯屬過高，應予酌減為3萬元，始為適當。
  ㈣原告主張依著作權法第88條第1項前段、第2項、第3項規定，
    請求被告給付損害賠償30萬元，為無理由：
　　⒈按著作之合理使用，不構成著作財產權之侵害。著作之利
      用是否合於第44條至第63條所定之合理範圍或其他合理使
      用之情形，應審酌一切情狀，尤應注意下列事項，以為判
      斷之基準：一、利用之目的及性質，包括係為商業目的或
      非營利教育目的。二、著作之性質。三、所利用之質量及
      其在整個著作所占之比例。四、利用結果對著作潛在市場
      與現在價值之影響。著作權法第65條第1、2項定有明文。
　　⒉本件原告並未取得如附表所示編號⒎「雅匠科技-AR Smile-
      提供跨平台AR/VR開發工具sdk」影片之著作財產權乙節，
      為原告所不爭執，則原告既未享有該影片之著作財產權，
      其主張依著作權法第88條之規定請求損害賠償，於法自屬
      無據，先予敘明。
　　⒊查被告於如附表所示之時間在YouTube頻道上傳如附表編號
      1-6所示之6部影片（目前原告均無授權營利之用），且如
      附表編號⒌「VR海底世界（Demo）」影片之用途為展示給
      拜耳公司觀看其與原告合作之產品、如附表編號⒉「AVR」
      Cloud平台產品影片之用途為宣傳原告之產品，而被告於1
      08年6月6日曾代表原告擔任「微笑偵測-AR/VR物聯應用體
      驗分享會」之講師，並以「ARSmile-雅匠科技」之影片及
      YouTube作為連結網址，亦將活動資訊張貼至公司LINE群
      組，並經專案管理員工「DebbyTsai蔡」提醒網頁資訊有
      誤刊等情，為兩造所不爭執之事實，則系爭6部影片之用
      途既非為授權營利，且觀諸影片之檔案名稱或內容均揭露
      「雅匠科技」、「Yajantech」，該著作之性質應係用於
      廣告、宣傳原告之科技能力與產品，且被告上傳系爭6部
      影片之時間均係任職原告期間，而原告知悉後亦未向被告
      表示不得上傳影片、不得使用該影片連結網站或要求下架
      影片，況原告將系爭影片放置於公司官網與臉書公開撥放
      時亦未向觀看者收取任何費用，是被告辯稱其係作為推廣
      原告之業務行銷之用、對原告並無利益之侵害，其上傳系
      爭影片係為合理使用，尚堪憑採。
　　⒋而原告亦未能舉證證明被告上傳系爭7部影片，對系爭著作
      潛在市場與現在價值之影響已侵害其著作財產權，是原告
      主張依著作權法第88條之規定請求被告負損害賠償之責，
      亦難憑採，應予駁回。
  ㈤原告主張依民法第179條請求被告返還資遣費22,312元，亦為
    無理由：原告雖主張被告在職期間有違反勞基法第12條第1
    項第4、5款所定之情事，其依勞基法第18條規定無須給付資
    遣費，而請求被告返還資遣費22,312元云云，然原告係於10
    8年9月22日依勞基法第11第5款「勞工對於所擔任之工作確
    不能勝任時」之規定資遣被告，並開立離職證明書予被告，
    依勞基法第17條之規定，原告依法自應發給被告資遣費，被
    告受領該資遣費自有法律上之原因存在，且原告迄今亦未撤
    銷其前開以勞基法第11條第5款之事由終止勞動契約之意思
    表示，亦無法律上原因其後已不存在之情，是原告主張依民
    法第179條規定請求被告返還資遣費22,312元，於法亦屬無
    據，應予駁回。
五、綜上所述，被告於離職時並未將前開資料移交原告或複製留
    存供自己使用，其行為自已違反系爭勞動契約第25條第2項
    係之約定，原告主張依系爭勞動契約第28條之規定請求懲罰
    性違約金，於3萬元範圍內，尚屬適當，則原告請求被告給
    付3萬元及自起訴狀繕本送達被告之翌日即109年7月29日起
    至清償日止，按週年利率百分之5計算之法定遲延利息部分
    ，為有理由，應予准許；然原告其餘請求則無理由，應予駁
    回【㈠系爭勞動契約簽立之時間為108年8月9日，原告主張被
    告於簽立契約前之行為違反系爭勞動契約之約定，自屬無據
    ；㈡被告上傳系爭7部影片，均未侵害原告之著作財產權，是
    原告主張依著作權法第88條之規定請求被告負損害賠償之責
    ，亦無理由;㈢系爭勞動契約業經原告合法終止，原告亦未撤
    銷該意思表示，是原告請求被告返還資遣費，亦無理由】。
    又本件原告勝訴部分為關於財產權之訴訟，所命給付之金額
    未逾50萬元，依民事訴訟法第389條第1項第5款規定，應依
    職權宣告假執行。
六、本件判決基礎已臻明確，兩造其餘之攻擊防禦方法及訴訟資
    料經本院斟酌後，核與判決不生影響，無一一論述之必要，
    併予敘明。
七、據上論斷：原告之訴為一部有理由、一部無理由，並依民事
    訴訟法第79條、第389條第5款，判決如主文。
中　　華　　民　　國　　 110 　年　　1　　月　　22　　日
                        勞動法庭法   官　洪碧雀
以上正本證明與原本無異。
如不服本判決，應於送達後20日內向本院提出上訴狀（須附繕本
）。如委任律師提起上訴者，應一併繳納上訴審裁判費。
中　　華　　民　　國　　110 　年　　1 　　月　　22　　日
                                書記官  林政良   　　　　　　　　
附表：被告於YouTube頻道上傳之系爭7部影片   編號 上傳時間 上傳影片名稱  ⒈ 107年7月13日 配眼鏡免出門-眼鏡3D虛擬試戴APP  ⒉ 107年7月13日 AVR  ⒊ 107年9月28日 AR眼鏡試戴  ⒋ 108年4月24日 AR Smile-雅匠科技  ⒌ 108年6月6日 VR海底世界（Demo）  ⒍ 108年6月20日 Yajantech-AR SMILE-免費申請試用  ⒎ 108年6月25日 雅匠科技-AR Smile-提供跨平台AR/VR開發工具sdk